臺灣高等法院民事裁定　　　　　　　　　94年度抗字第2979號
抗　告　人　安泰商業銀行股份有限公司
即　債權人
法定代理人　丙○○
代　理　人　乙○○
相　對　人　長立科技股份有限公司
即　債務人
　　　　　　　　　　　　樓之6.
法定代理人　甲○○
相　對　人　甲○○
即　債務人
　　　　　　丁○○
上列抗告人因與相對人間假扣押事件，對於中華民國94年12月8
日臺灣臺北地方法院94年度裁全字第10620號所為裁定提起抗告
，本院裁定如下：
    主  文
原裁定第一項關於逾「債權人以新台幣壹佰零柒萬元或同面額之
93年度第2期台北市政府建設公債債票為債務人供擔保後，得對
債務人之財產在新台幣參佰壹拾捌萬捌仟元之範圍內為假扣押」
部分廢棄。
抗告訴訟費用由相對人負擔。
    理  由
一、按假扣押之聲請，由本案管轄法院或假扣押標的所在地之地
    方法院管轄，民事訴訟法第524條第1項定有明文。又依假扣
    押之標的所在地定法院管轄者，其假扣押之聲請，應記載假
    扣押之標的及其所在地，同法第525條第3項亦有規定。是債
    權人向本案管轄法院聲請假扣押者，債務人之財產是否在管
    轄法院之轄區範圍內，即非所問，此觀上開規定即明。
二、
１、抗告人於原審主張其對相對人即債務人有新台幣（以下同）
    318萬8000元本息及違約金之債權，近聞債務人等正意圖脫
    產有即刻假扣押之必要，抗告人願供擔保以代假扣押請求之
    釋明。又依兩造約定書第10條兩造合意以台灣台北地方法院
    為第一審管轄法院，爰聲請就相對人之財產在318萬8000元
    之範圍內為假扣押等語，並提出借據、約定書等為據。
２、原法院裁定命「債權人以新台幣壹佰零柒萬元或同面額之93
    年度第 2期台北市政府建設公債債票為債務人供擔保後，得
    對債務人在本院轄區內之財產在新台幣參佰壹拾捌萬捌仟元
    之範圍內為假扣押」。
三、抗告意旨略以：抗告人提出之約定書第10條已載明雙方合意
    以原法院為第一審之管轄法院，原裁定僅准抗告人供擔保，
    對債務人等在「原法院轄區內之財產」為假扣押，於法未合
    ，請求廢棄原裁定該部分等語。
四、查抗告人於原審提出之約定書第10條定明兩造約定以原法院
    為第一審之管轄法院。則依上開規定，抗告人向管轄法院聲
    請假扣押，即無債務人之財產須在原法院管轄區內之限制。
    原法院裁定債權人供擔保後，僅得對債務人在原法院管轄區
    內之財產為假扣押，即有未當。抗告意旨指摘原裁定該部分
    不當，為有理由，爰由本院將原裁定該部分廢棄。
五、據上論結，本件抗告為有理由，爰裁定如主文。
中　　華　　民　　國　　94　　年　　12　　月　　30　　日
                  民事第九庭    審判長法　官  吳景源
　　　　　　　　　　　      　　　　　法　官  連正義
                            　　　　　法　官  滕允潔
正本係照原本作成。
本裁定除以違背法令為理由，不得再抗告。如提再抗告，應於收
受送達後10日內向本院提出再抗告狀。並繳納抗告費新台幣１仟
元整。
中　　華　　民　　國　　94　　年　　12　　月　　30　　日
　　　　　　　　　　　　　　　　　　　書記官  黃麗玲
